【裁判字號】    99,訴,331
【裁判日期】    990614
【裁判案由】    違反毒品危害防制條例
【裁判全文】
臺灣臺南地方法院刑事判決               99年度訴字第331號
公  訴  人  臺灣臺南地方法院檢察署檢察官
被      告  甲○○
上列被告因違反毒品危害防制條例案件，經檢察官提起公訴（99
年度撤緩毒偵字第25號），被告就被訴事實為有罪之陳述，本院
合議庭裁定由受命法官獨任進行簡式審判程序，判決如下：
    主    文
甲○○施用第一級毒品，累犯，處有期徒刑壹年貳月；塑膠吸管
勺子壹支及注射針筒貳支均沒收。
    事    實
一、甲○○前於民國87年間，因違反毒品危害防制條例案件，經
    觀察、勒戒後，認無繼續施用毒品傾向，經臺灣高雄地方法
    院檢察署檢察官於87年11月24日釋放，並以87年度偵字第
    23310號為不起訴處分確定，又於91年間，因違反毒品危害
    防制條例案件，經觀察、勒戒後，認有繼續施用毒品傾向，
    經本院以確定裁定令入戒治處所施以強制戒治於91年10月28
    日停止戒治付保護管束出所，上開施用毒品刑事追訴部分，
    則經本院以91年度訴字第472號判決有期徒刑8月確定，再於
    91年間，因違反毒品危害防制條例案件，經本院以92年度訴
    字第410號判決有期徒刑10確定，上開停止戒治因而經本院
    以確定裁定撤銷，並令入戒治處所施以強制戒治，於92年9
    月7日強制戒治執行完畢，並接續執行上開二案，於94年1月
    10日縮短刑期假釋付保護管束出監，於94年2月12日縮短刑
    期執行完畢，復於95年間，因違反毒品危害防制條例案件，
    本院95年7月18日以95年度訴字第813號判決有期徒刑10 月
    ，而於95年8月7日確定；再因違反毒品危害防制條例案件，
    經本院以95年度訴字第1666號判處有期徒一年，嗣經減刑為
    6月確定，上開二案接續執行，而於96年12月15日縮短刑期
    執行完畢。
二、詎其猶不知悔改並戒除毒癮，仍基於施用第一級毒品海洛因
    之犯意，於97年8月22日22時許，在臺南縣新營市○○街100
    號前空屋內，以針筒注射手臂血管之方式施用第一級毒品海
    洛因1次。嗣於97年8月24日21時10分許，在同址為盤查，並
    查扣其所有供施用毒品海洛因之吸管勺子1支、注射針筒2支
    ，而甲○○於警方尚未察覺其施用毒品之犯行時，即就上開
    施用第一級毒品海洛因之犯行自首而接受裁判，復經警採其
    尿液送驗，呈可待因、嗎啡陽性反應，而查知上情。
二、案經臺南縣警察局新營分局報請臺灣臺南地方法院檢察署檢
    察官偵查起訴。
    理    由
一、本件係經被告於本院當庭表示認罪，而以簡式審判程序加以
    審理，有本院99年6月10日準備程序筆錄及審判筆錄附卷足
    憑，則依據刑事訴訟法第二百七十三條之二、第一百五十九
    條第二項之規定，不適用傳聞法則有關限制證據能力之相關
    規定。
二、訊據被告對上開非法施用第一級毒品海洛因之事實坦承不諱
    ，且被告於上開犯行後為警查獲時所採集之尿液檢體，經送
    鑑驗結果，分別呈可待因、嗎啡陽性反應（按海洛因係由嗎
    啡經化學合成而製得，經注射進入人體後，因代謝分解成嗎
    啡，因此施打海洛因後，由尿液中檢驗結果仍為嗎啡反應）
    ，此有正修科技大學超微量研究科技中心97年9月5日之檢驗
    報告一紙附卷可稽（見97年度營偵字第1520號卷第26頁)，
    並有被告所有供施用毒品之工具塑膠吸管勺子一支及注射針
    筒二支可證，互核均屬相符，足認被告之自白確與事實相符
    ，堪以採信。本件被告犯行，事證明確，堪予認定。
三、被告雖另辯稱：伊前經檢察官為緩起訴處分，並同意參加美
    沙酮替代療法之一年期間內，每日至指定之醫療院所服用美
    沙酮，並配合接受完成全程心理輔導治療，及不定時接受地
    檢署通知採尿檢驗，而其確實是沒有收到98年9月17日觀護
    人通知採尿之驗尿通知單，才沒有去報加並接受採尿云云。
    惟查，被告於98年8月21日、98年8月28日已有二次未至地檢
    署報到驗尿，顯然違反緩起訴處分諭知應履行事項，而經檢
    察官發函告誡，並通知應於98年9月17日上午9時40分報到，
    而98年9月17日之驗尿通知又係寄往被告之現住地，此亦有
    臺灣臺南地方法院檢察署98年緩護命字第398 號全卷可稽，
    而被告就檢察官撤銷緩起訴處分之部分提出再議，亦經臺灣
    高等法院臺南分院檢察署為駁回再議之處分而告確定，此亦
    經本院調閱臺灣高等法院臺南分院檢察署99年度上聲議字第
    28號卷宗查明無誤。是以就檢察官提起公訴之程序部分並無
    違誤，被告上開辯解，顯不可採。
四、按海洛因業經列入毒品危害防制條例第二條第二項第一款所
    規定之第一級毒品，禁止非法持有、施打及吸用，毒品危害
    防制條例第二條第二項第一款定有明文。被告非法施用海洛
    因，核其所為，係犯毒品危害防制條例第十條第一項之施用
    第一級毒品罪；其持有第一級毒品海洛因之低度行為，為進
    而施用之高度行為所吸收，不另論罪。被告有如事實欄所載
    之前科紀錄，於96年12月15日執行完畢，此有臺灣高等法院
    被告前案紀錄表一份在卷可按，其於有期徒刑執行完畢後五
    年內故意再犯本件有期徒刑以上之刑之本罪，為累犯，應依
    刑法第四十七條第一項之規定，加重其刑。被告就上開施用
    第一級毒品海洛因之犯行，於警察機關尚未發覺其犯罪前，
    即向警察機關自首犯行，而接受裁判，業據被告於警詢中供
    述甚詳(見警卷第3頁)，為對未發覺之犯罪自首而接受裁判
    ，爰依刑法第六十二條前段減輕其刑。並依刑法第七十一條
    第一項之規定，先加後減之。爰審酌被告施用毒品之犯行，
    在性質上乃屬對自我身心健康之自戕行為，尚未嚴重破壞社
    會秩序、侵害他人權益，然其前因施用毒品經觀察、勒戒、
    強制戒治處分及判刑確定執行完畢後，猶不思戒絕革除惡習
    ，再為本件犯罪，顯未因前所受之觀察、勒戒及強制戒治處
    分及刑之執行而記取教訓，惟被告犯後坦承犯行，態度良好
    ，並其犯罪之動機、目的、手段，及檢察官當庭具體求處有
    期徒刑一年二月等一切情狀，量處如主文所示之刑，以資懲
    儆。扣案之塑膠吸管勺子一支及注射針筒二支，係被告所有
    ，且供施用毒品之物，業據被告供承在卷，爰依刑法第三十
    八條第一項第二款規定，予以宣告沒收。
據上論斷，依刑事訴訟法第二百七十三條之一第一項、第二百九
十九條第一項前段，毒品危害防制條例第十條第一項，刑法第十
一條前段、第四十七條第一項、第六十二條前段、第三十八條第
一項第二款，判決如主文。
本案經檢察官孫昱琦到庭執行職務。
中    華    民    國    99    年    6    月    14     日
                        刑事第十三庭  法  官  徐文瑞
以上正本證明與原本無異。
如不服本判決應於收受本判決後10日內向本院提出上訴書狀，並
應敘述具體理由。其未敘述上訴理由者，應於上訴期間屆滿後20
日內向本院補提理由書狀（均須按他造當事人之人數附繕本）「
切勿逕送上級法院」。
                                      書記官  何小玉
中    華    民    國    99    年    6    月    14     日
附錄論罪科刑實體法條文：
毒品危害防制條例第10條第1項
施用第一級毒品者，處六月以上五年以下有期徒刑。

司法院資訊處製作；財團法人民間司法改革基金會備份。
